臺灣臺南地方法院刑事判決　　　　　　　 94年度易字第241號
公　訴　人　臺灣臺南地方法院檢察署檢察官
被　　　告　丙○○　男　27歲.
上列被告因竊盜案件，經檢察官提起公訴（九十三年度偵字第一
二０九四號），本院判決如下：
    主  文
丙○○攜帶兇器竊盜，處有期徒刑捌月。扣案機車鑰匙壹支，沒
收之。
    事  實
一、丙○○意圖為自己不法之所有，於民國九十三年十一月十八
    日下午五時三十分許，攜帶客觀上足為兇器之使用之螺絲起
    子四支、Ｌ型板手一支、鐵鋸一支、老虎鉗一把、梅花板手
    一支（置於丙○○所揹之包包內），在臺南市○○路○段七
    五號「韓城火鍋店」停車場內，以其所有之機車鑰匙一支，
    發動戊○○所有未懸掛車牌之車牌號碼ＱＺ９─１０７號、
    引擎號碼５ＦＨ─６２３４７２號輕型機車一輛（價值約新
    臺幣二萬元五千元，且該機車係於同日凌晨一時三十分許至
    同日上午九時許間，在臺南縣永康市○○路一０二０巷二三
　　號前，遭真實姓名年籍不詳之人所竊取後，停放在上揭停車
  　場內）後，騎離現場而竊取得手。嗣於同日下午五時四十分
    許，騎乘上開機車行經臺南市○○路○段堤防旁時，為警查
    獲，而悉上情，並當埸扣得機車鑰匙一支、螺絲起子四支、
    Ｌ型板手一支、鐵鋸一支、老虎鉗一把、梅花板手一支、包
    包一個及上開失竊之機車一輛（已發還戊○○）。
二、案經臺南市警察局第三分局報告臺灣臺南地方法院檢察署檢
    察官偵查起訴。
    理  由
一、訊據被告丙○○固供承於前揭時、地，揹裝有螺絲起子、Ｌ
    型板手、鐵鋸、老虎鉗、梅花板手等工具之包包一個，並以
    其所有之機車鑰匙一支，開啟上開機車電門後，騎走該機車
    之事實，惟仍矢口否認有何前揭竊盜犯行，辯稱：伊並無竊
    盜之犯意，伊騎走該機車只是要至附近逛逛而已云云。經查
    :
  (一)被害人戊○○所有車牌號碼ＱＺ９─１０７號、引擎號碼５
    ＦＨ─６２３４７２號輕型機車，於九十三年十一月十八日
    凌晨一時三十分許，停放在臺南縣永康市○○路一０二０巷
    二三號前，嗣被害人戊○○於同日早上九時許，發現該機車
    遭竊乙節，業據被害人戊○○於警詢及偵查中指訴在卷（詳
    警卷第五頁；偵查卷第十七頁、第十八頁），並有車輛竊盜
    詳細資料畫面查詢一紙存卷（詳警卷第十頁），是該機車確
    屬失竊之機車無訛。
  (二)被告丙○○於九十三年十一月十八日下午五時三十分許，攜
    帶客觀上足為兇器使用之螺絲起子四支、Ｌ型板手一支、鐵
    鋸一支、老虎鉗一把、梅花板手一支（置於被告所揹之包包
    內），在臺南市○○路○段七五號「韓城火鍋店」停車場內
    ，以其所有之機車鑰匙一支，發動被害人戊○○所有上開未
    懸掛車牌之機車後，騎離現場，嗣於同日下午五時四十分許
    ，行經臺南市○○路○段堤防旁時，為警查獲乙情，業據被
    告於本院審理時供承在卷，並據證人即案發當日查獲被告之
    警員丁○○證述在卷（詳本院卷第二七頁至第三一頁），且
    上開機車係遭他人竊取之機車乙節，已如前述。此外，並有
    臺南市警察局第三分局扣押物品目錄表一紙、贓物認領保管
    單一紙及查獲之螺絲起子等工具之照片一幀存卷（詳警卷第
    六頁、第七頁；本院卷第十七頁）可憑，復有機車鑰匙一支
    、螺絲起子四支、Ｌ型板手一支、鐵鋸一支、老虎鉗一把、
    梅花板手一支及失竊機車一輛扣案可資佐證，堪認被告自白
    上情，屬實可信。
  (三)被告丙○○雖自白上情，惟仍矢口否認有何前揭竊盜犯行，
    辯稱：伊並無竊盜之犯意，伊騎走該機車只是到附近逛逛而
    已云云。惟查：
  1.被告丙○○明知上開機車非其所有之物，竟見該機車停放在
    上揭停車場後，未經權利人同意，即主動積極以其所有之機
    車鑰匙一支，開啟該機車之電門後，擅自騎走他人之機車，
    其有不法所有之竊盜意圖，已甚彰明。此與機車車主忘記將
    機車鑰匙拔下，行為人可能因急用而趁一時之便，未經權利
    人同意，在不具不法所有意圖，而逕自騎走機車之使用竊盜
    ，明顯有別。
  2.被告丙○○又自陳其係駕駛其太太許谷莉所有之汽車至上揭
    停車場，欲接許谷莉下班，並幫忙其老闆甲○○至其太太的
    娘家拿其太太眼睛開刀出險的範本。故而，是時被告苟因無
    聊而欲逛逛，衡情大可駕駛其開至上揭停車場之汽車即可，
    要無以機車鑰匙開啟他人未懸掛車牌之機車電門，而加以騎
    乘之理！
  3.證人甲○○之太太娘家距上揭停車場步行之時間，僅約一、
    二分鐘即可到達乙節，業據證人甲○○於九十四年五月二十
    六日，本院審理時結證在卷（詳本院卷第三三頁、第三四頁
    ）。是被告駕車至上揭停車場目的之一，如確係為證人甲○○拿取其太太眼睛開刀之出險證明者，衡情焉有在步行約一
    、二分鐘即可拿取之情況下而不為，即逕自以其所有之機車
    鑰匙一支，開啟他人之機車電門騎乘逛逛之理！
  4.被告丙○○既供陳其以機車鑰匙開啟上開機車電門之目的，
    僅為騎乘該機車至附近逛逛而已。惟被告經警獲之地點，為
    臺南市○○路○段堤防旁，與被告以機車鑰匙開啟上開機車
    行竊之前開停車場已有相當之距離，且經警查獲時（九十三
    年十一月十八日下午五時四十分許）已距其以機車鑰匙行竊
    時（九十三年十一月十八日下午五時三十分許），達十分鐘
    之久，又被告經警查獲時其機車之行駛方向，係朝臺南縣之
    方向行進乙情，並據證人丁○○結證在卷（詳本院卷第二九
    頁），再參以前開之說明，堪認被告騎乘該機車，應非僅係
    為到附近逛逛而已。
  5.被告丙○○於本院行準備程序時答辯：警方查獲之螺絲起子
    四支、Ｌ型板手一支、鐵鋸一支、老虎鉗一把、梅花板手一
    支等物，均是證人甲○○於案發當日中午請其購買的云云（
    詳本院卷第十三頁）。惟螺絲起子四支、鐵鋸一支、老虎鉗
    一把、梅花板手一支等物，證人甲○○並未曾委請被告購買
    乙節，已為證人甲○○於本院審理結證明確（詳本院卷第三
    一頁、第三二頁），又證人甲○○雖結證曾請被告購買如本
    件經警查獲之Ｌ型板手（按即審判筆錄記載之六角板手），
    用以作為掀油漆蓋用之工具，惟其並未供稱係於案發當日中
    午請被告購買，且其於被告經警查獲前，並未曾見過該查獲
    之Ｌ型板手（詳本院卷第三二頁、第三三頁），益徵被告所
    辯與事實不符，且證人甲○○之證言，尚不足為有利於被告
    之認定。
  (四)綜上所述，被告前揭所辯，再再與一般事理有違，復有與事
    實不符之處，顯係事後卸責之詞，不足採信，本件事證明確
    ，被告犯行堪以認定。
三、按刑法第三百二十一條第一項第三款之攜帶兇器加重竊盜罪
    ，係以行為人攜帶兇器竊盜為其加重條件，此所謂兇器，其
    種類並無限制，凡客觀上足對人之生命、身體、安全構成威
    脅，具有危險性之兇器均屬之，且祇須行竊時攜帶此種具有
    危險性之兇器為已足，並不以攜帶之初有行兇之意圖或為被
    告所有為必要；攜帶兇器之加重竊盜罪，祇以攜帶為已足，
    原非以使用為必要（最高法院七十九年度台上字第五二五三
    號判例、五十一年台上字第二二八九號判決意旨可資參照）
    。查被告丙○○行竊所攜帶之螺絲起子、Ｌ型板手、鐵鋸、
    老虎鉗及梅花板手等物，屬金屬材質，質地堅硬，倘用以行
    兇，足以對人之生命、身體造成傷害，依社會通常觀念可作
    為兇器使用，自屬兇器無訛。又被告雖僅攜帶螺絲起子、Ｌ
    型板手、鐵鋸、老虎鉗及梅花板手等物行竊，而未以該等工
    具為行竊之工具而使用之，惟依前開說明，仍無礙其攜帶兇
    器加重竊盜罪之成立。核被告所為，係犯刑法第三百二十一
    條第一項第三款之攜帶兇器加重竊盜罪。起訴書原係起訴被
    告涉犯刑法第三百二十條第一項之普通竊盜罪，惟業經公訴
    蒞庭檢察官更正犯罪事實為攜帶兇器加重竊盜罪嫌，並變更
    起訴法條為刑法第三百二十一條第一項第三款之攜帶兇器加
    重竊盜罪，附此敘明。審酌被告犯罪之動機、目的、手段、
    竊盜所得財物價值非微、智識程度、生活狀況、犯罪所生危
    害及犯罪後否認犯行之態度等一切情狀，量處如主文所示之
    刑，以資懲儆。扣案機車鑰匙一支，係被告所有供本件犯罪
    所用之物，業據被告供明在卷，爰依刑法第三十八條第一項
    第二款之規定，宣告沒收之。另扣案之螺絲起子四支、Ｌ型
    板手一支、鐵鋸一支、老虎鉗一把、梅花板手一支及包包一
    個，並無證據可資證明係被告供本件竊盜所用之物或供犯罪
    預備所用之物，不符沒收之要件，爰不予宣告沒收之，併予
    敘明。
據上論斷，應依刑事訴訟法第二百九十九條第一項前段，刑法第
第三百二十一條第一項第三款、第三十八條第一項第二款，判決
如主文。
本案經檢察官乙○○到庭執行職務。
中　　華　　民　　國　　94　　年　 　6 　　月　　9　　日
　　　　　　　          　　　刑事第十一庭
　　　　　　　　　　　　　　　　　審判長法官　鄧希賢
　　　　　　　　　　　　　　　　　    　法官  楊佳祥
　　　　　　　　　　　　　　　　　      法官  陳金虎
以上正本證明與原本無異。
如不服本判決應於送達後十日內向本院提出上訴狀。
　　　　　　　　　　　　　　　　  書  記  官  楊建新
中　　華　　民　　國　　94　　年　　6 　　月　　30　　日
刑法第三百二十一條第一項：
犯竊盜罪而有下列情形之一者，處六月以上、五年以下有期徒刑
：
一、於夜間侵入住宅或有人居住之建築物、船艦或隱匿其內而犯
    之者。
二、毀越門扇、牆垣或其他安全設備而犯之者。
三、攜帶兇器而犯之者。
四、結夥三人以上而犯之者。
五、乘火災、水災或其他災害之際而犯之者。
六、在車站或埠頭而犯之者。
